臺灣花蓮地方法院刑事判決
111年度原金訴字第7號
公  訴  人  臺灣花蓮地方檢察署檢察官
被      告  高彬涵


選任辯護人  許正次律師(法扶律師)
上列被告因洗錢防制法等案件，經檢察官提起公訴（111年度偵
緝字第133號、第746號、第1097號、第1378號、111年度偵緝字
第134號、第135號），本院適用簡式審判程序，判決如下：
    主      文
高彬涵幫助犯洗錢防制法第十四條第一項之一般洗錢罪，處有期
徒刑參月，併科罰金新臺幣參萬元，罰金如易服勞役，以新臺幣
一千元折算一日。
    事實及理由
一、本件被告所犯為死刑、無期徒刑、最輕本刑為3 年以上有期
    徒刑以外之罪，其於準備程序中就被訴事實為有罪之陳述，
    經告知簡式審判程序之旨，並聽取當事人之意見後，本院認
    為適宜獨任進行簡式審判程序，而裁定進行簡式程序審理，
    合先敘明。
二、本件犯罪事實、證據及應適用法條，均引用檢察官起訴書之
    記載（如附件）；惟增列被告高彬涵於本院審理中之自白為
    證據，並補充：（一）本案檢察官並未主張被告構成累犯，
    可認檢察官並不認為被告構成累犯，是就被告前案之部分，
    依刑法第57條第5款有關犯罪行為人之品行予以審酌、評價
    即足（最高法院110年度台上字第5660號判決意旨參照）；
　　被告係基於幫助他人犯罪之不確定故意，對正犯資以助力而
    參與實行構成要件以外之行為，為幫助犯，並審酌被告提供
    本案帳戶供詐欺集團使用，但並未實際參與詐欺取財、洗錢
    犯行，所犯情節較正犯輕微等情，依刑法第30條第2 項之規
    定，均按正犯之刑減輕之。又被告就幫助洗錢罪部分，於本
    院自白，業如前述，並依洗錢防制法第16條第2項規定減輕
    其刑且依刑法第70條規定遞減之；（二）被告提供二帳戶之
    一行為，幫助詐欺集團對數被害人遂行詐欺，為一行為觸犯
    數罪，屬想像競合犯，應從一重處斷；（三）被告就其被訴
    之罪名均已承認犯罪，至辯護人曾為其主張其行為不構成幫
    助洗錢，然衡之被告為一智識成熟之成年人，且有工作，應
    非無相當之社會經驗，對於在金融機構開立帳戶並無特殊條
    件限制，任何人均可至不同金融機構申請開立多數帳戶使用
    ，當知之甚詳，然被告供述：透過網路遊戲認識綽號「小志
    」之人，因其表示要帳戶作為博奕使用，如有獲利，會分給
    伊等情，已與一般社會交易常態有別，尤其，以網路博奕為
    名、從事洗錢為實，新聞時而有報導，從而，以綽號「小志
    」向被告拿取帳戶對其表示需要帳戶之原因觀之，自難認被
    告沒有預見其提供帳戶將幫助洗錢；且客觀上，被害人被騙
    而匯款至被告所有帳戶，業經提領，對於詐欺所得資金去向
    之隱匿，有所助益，合於洗錢之構成要件，故認辯護人此部
    分之主張，並無理由。
三、爰審酌被告提供本案帳戶之提款卡及密碼幫助他人實施詐欺
    取財及一般洗錢犯罪，助長詐欺、洗錢犯罪風氣猖獗，破壞
    社會治安及金融秩序，且未與任一被害人和解，實屬不該；
    惟考量其犯後坦承犯行，態度尚可，本身並未實際參與詐欺
    取財、洗錢之犯行，可責難性較輕，兼衡其生活狀況、智識
    程度、前科素行等一切情狀，量處如主文所示之刑，並依刑
    法第42條第3項前段之規定，諭知罰金如易服勞役之折算標
    準。
四、被告稱提供本案各該帳戶由「小志」使用，雖對方表示若有
    獲利，會分金錢與之，然自始並未取得，亦無證據證明被告
    獲有報酬或對價，正犯之犯罪所得，自不能於幫助犯即被告
    之罪名項下，宣告沒收及追徵。被告所提供之本案帳戶之提
    款卡、存摺，雖係供詐欺集團為本案犯罪所用之物，然提款
    卡及存摺均非屬違禁物，又易於掛失補辦，不具刑法上之重
    要性，爰依刑法第38條之2第2項規定，不予宣告沒收。
據上論斷，應依刑事訴訟法第273 條之1 第1 項、第299 條第1
項前段、第310 條之2 、第454 條第2 項，判決如主文。
本案經檢察官陳貞卉提起公訴，檢察官王柏舜到庭執行職務。
中　　華　　民　　國　　111 　年　　6 　　月　　28　　日
　　　　　　　　　刑事第一庭    法　官　戴韻玲
以上正本證明與原本無異。
如不服本判決應於收受送達後20日內向本院提出上訴書狀，並應
敘述具體理由。其未敘述上訴理由者，應於上訴期間屆滿後20日
內向本院補提理由書(均須按他造當事人之人數附繕本)「切勿逕
送上級法院」。告訴人或被害人如對於本判決不服者，應具備理
由請求檢察官上訴，其上訴期間之計算係以檢察官收受判決正本
之日期為準。
辯護人依據刑事訴訟法第346條、公設辯護人條例第17條及律師
法第32 條第2項、第36條等規定之意旨，尚負有提供法律知識、
協助被告之義務（含得為被告之利益提起上訴，但不得與被告明
示之意思相反）。
因疫情而遲誤不變期間，得向法院聲請回復原狀。
中　　華　　民　　國　　111 　年　　6 　　月　　28　　日

                                書記官  李俊偉
附錄法條：刑法第339條、洗錢防制法第14條
刑法第339條
意圖為自己或第三人不法之所有，以詐術使人將本人或第三人之
物交付者，處五年以下有期徒刑、拘役或科或併科五十萬元以下
罰金。
以前項方法得財產上不法之利益或使第三人得之者，亦同。
前二項之未遂犯罰之。
洗錢防制法第14條
有第二條各款所列洗錢行為者，處七年以下有期徒刑，併科新臺
幣五百萬元以下罰金。
前項之未遂犯罰之。
前二項情形，不得科以超過其特定犯罪所定最重本刑之刑。